臺灣高等法院刑事判決　　　　　　　　　　　九十一年度重上更(三)字第一八五號
　　上　訴　人　臺灣桃園地方法院檢察署檢察官
　　上　訴　人
　　即　被　告　己○○
　　　　　　　　蔡文燦
右上訴人因背信等案件，不服臺灣桃園地方法院八十四年度訴字第一三四七號中華民
國八十五年十月二十四日第一審判決（起訴案號：臺灣桃園地方法院檢察署八十四年
度偵字第五九五九、七七四一、七五二二號，移送併辦案號：八十四年度偵字第一一
四三四、八八二六、八八二五、一○六九六號），提起上訴，經判決後由最高法院判
決第三次發回更審，本院判決如左：
    主  文
原判決關於背信部分撤銷。
己○○連續行使偽造私文書，足以生損害於他人，處有期徒刑貳年。扣案如附表一編
號一，附表二編號二、五、十、十一、十七、二十一、二十二之物品，附表三編號十
三之偽造對帳單上「ＨＡＬＬＲＩＣＨＢＡＮＫＩＮＣ」印文、「黎心娟」印文及署
押各壹佰捌拾肆枚均沒收。
    事  實
壹、己○○自民國八十二年二月間起，受僱於桃園縣桃園市○○路○段二八四號三樓
    泛銘財務顧問股份有限公司（下稱泛銘公司）擔任延攬客戶從事外幣保證金交易
    經紀人工作。泛銘公司係以新加坡厚利銀行集團代理人身分，由客戶依泛銘公司
    備妥之空白外匯、黃金交易及外匯、黃金保證金交易帳戶申請書（下稱合約書）
    、客戶個人資料卡（印鑑卡）與厚利銀行交易規則簽署卡（即風險聲明書）所載
    事項填記，交由己○○在合約書被授權人欄簽名蓋章並另行填記工作風險聲明書
    ，再將各該文件轉交與泛銘公司盤房蓋上負責人章，合約即告成立。待客戶依泛
    銘公司編列客戶保證金交易帳號，自行至外匯指定銀行將至少美金一萬元保證金
    匯入新加坡花旗銀行內厚利銀行第四─三○四五○六─○四六號外匯保證金交易
    帳戶後，己○○見該匯款單即可以經紀人地位全權為該客戶操作從事英磅、馬克
    、日圓與法郎等外幣保證金買賣。每次交易以口計算，每口（即買或賣一次）美
    金一千元，買賣翌日厚利銀行即將交易明細對帳單傳真至泛銘公司，轉交與各經
    紀人，泛銘公司每週再將交易對帳單匯整交與客戶，客戶如欲提領款項，則需填
    提款單並用印，再透過泛銘公司向厚利銀行提領，由厚利銀行將款項入客戶在
    台灣指定之銀行帳戶內。平倉客戶即依所買賣外幣保證金差價、每單位合約量及
    交易口數計算盈虧，泛銘公司可由每口抽取美金一○三元至一一五元不等（視行
    情波動及商品種類而定）手續費，己○○則每口自泛銘公司分取美金七十五元至
    八十五元不等佣金。如每日作滿四百口，厚利銀行每口再另付與泛銘公司四點，
    英磅每點是美金十元，馬克每點是美金七‧二元，日圓每點是美金十二元，瑞士
    法郎每點是美金八‧八元，己○○可從中得取三點利潤。同年十二月七日，己○○認經營此類交易有利可圖，乃另與宋狄釗在同市○○路一九一號八樓之一設立
    泛權財務顧問股份有限公司（下稱泛權公司），再透過泛銘公司與新加坡厚利銀
    行簽約，同以上開方式從事外幣保證金交易業務。八十三年五月間，己○○將其
    所有之泛權公司股份轉讓與宋狄釗（其後宋狄釗將泛權公司改名為邑領行財務顧
    問有限公司）後，另在同縣中壢市○○○○街七十九號七樓之七以「泛運財務管
    理諮詢」之名義，為泛銘公司招攬客戶繼續營業。
貳、八十二年底（起訴書誤載為八十三年底），己○○依約為客戶處理外幣保證金買
    賣事務，由於操作不當造成客戶虧損，為博取客戶信賴繼續授權其操作外幣買賣
    以獲取佣金之利益，竟意圖為自己不法之利益，基於偽造文書及詐欺之概括犯意
    ，至中壢市中原大學附近某印刷廠印製厚利銀行之空白對帳單，並在中原大學附
    近象文堂刻印店利用不知情之店內人員偽刻厚利銀行（ＨＡＬＬＲＩＣＨＢＡＮ
    ＫＩＮＣ）之圓形章及盤房「黎心娟」之印章各一枚，遇客戶向其查詢帳戶餘額
    時，即在其中壢市○○○○街七十九號十一樓之七住處偽填盈餘金額於所印製之
    空白對帳單上，並以偽刻之上開印章二枚蓋於其上偽造厚利銀行之印文，再偽造
    厚利銀行有權簽章人之署押，將偽造之對帳單交與客戶，以隱瞞操作虧損之實情
    ，使客戶林張敏鈴、丁○○、戊○○、乙○○等人陷於錯誤，誤認操作獲利豐富
    ，未及時取回餘款，或投注更多資金於其上，甚或介紹親友亦以同方式委由己○○操作，致己○○取得更多客戶及渠等投注更多資金之利益，導致所有投資款大
    多為己○○虧損，足生損害於厚利銀行與客戶權益。其間己○○為方便操作外匯
    買賣及應付客戶提款，乃意圖為自己不法之利益，並承前開偽造文書之概括犯意
    ，先是未經邱睦秦（邱睦秦部分業經本院以八十七年度上易字第二七五七號判決
    無罪確定）及陳凱明之同意，盜用邱睦秦之圓形印章、偽造陳凱明之印文、陳凱
    明及邱睦秦之署名以與厚利銀行簽立合約書，及偽以陳凱明之印文偽造客戶資料
    卡（印鑑卡），並且私自開立邱睦秦在厚利銀行帳戶（編號：Ｂ六六五六），而
    足以生損害於邱睦秦、陳凱明及厚利銀行，繼又於八十四年初，利用不知情之中
    壢市一家刻印店偽刻林張敏鈴及邱睦秦之方形印章各一枚，於同年二月九日，持
    前述偽刻之印章偽造林張敏鈴及邱睦秦之印文、及偽簽林張敏鈴與邱睦秦之署名
    ，以與厚利銀行簽立合約書，私自開立該二人在厚利銀行之共同帳戶（編號：Ｂ
    六六二八），並持前開偽刻之印章偽造林張敏鈴之印文與盜用邱睦秦之圓形印章
    ，偽造客戶資料卡，而足以生損害於邱睦秦、林張敏鈴及厚利銀行。又意圖為第
    三人不法之所有，於八十四年一月二十日，佯稱為庚○○開戶操作外幣保證金買
    賣，使庚○○陷於錯誤，簽立合約書並交付美金一萬元，而己○○既未將前開合
    約書送至泛銘公司完成簽約，且將前述美金一萬元匯入張淑玲於厚利銀行帳戶（
    編號：Ｂ六六二三）內；繼亦意圖為自己及第三人不法之利益，基於詐欺取財之
    概括犯意及承前開偽造、變造文書之概括犯意，佯稱為丙○○開戶操作外幣保證
    金買賣，使丙○○陷於錯誤，簽立合約書及委託丁○○匯款，並趁陪同丁○○幫
    丙○○匯美金二萬元至厚利銀行帳戶時，於丁○○不注意時，偽填代號，致銀行
    陷於錯誤，將該美金二萬元匯入邱睦秦於厚利銀行帳戶（編號：Ｂ六六五六），
    足生損害於丙○○及厚利銀行，且未將上開合約書送至泛銘公司完成簽約；復於
    八十四年二月九日，陪同丁○○幫戊○○匯款美金三萬元至厚利銀行編號Ｂ六八
    一○帳戶時，趁丁○○不注意時，在匯款單上加註「６６０８」（為「６６２８
    」之誤載）代碼，待厚利銀行詢問時，告知將其中美金二萬元匯入編號Ｂ六六二
    八號帳戶，致銀行陷於錯誤，依其指示匯款，足以生損害於丁○○及厚利銀行；
    復於八十四年三月二十七日，與王明裕同到世華聯合商業銀行中壢分行匯款至厚
    利銀行，本欲將美金一萬九千元匯入王明裕帳號六八○一號；美金一萬六千元匯
    入施昔凱帳號六八一九號；美金一萬四千元匯入陳欽眷帳號六八一○號，己○○
    卻以上述加註代號之方式，致銀行陷於錯誤，僅將美金五千元匯入王明裕上開帳
    戶，美金九千元匯入陳欽眷前開帳戶，並將其中美金二萬七千元匯入邱睦秦與林
    張敏鈴帳戶六六二八號，美金八千元匯入丁○○帳號六六二五號，足以生損害於
    王明裕、陳欽眷、施昔凱及厚利銀行。而遇有客戶提領時，除以前揭方式外，己○○即將自有款項存入欲領款客戶指定之銀行帳戶，或由己○○購買美金存入該
    客戶在厚利銀行之帳戶，由厚利銀行匯與該客戶，己○○即藉此等方法掩飾資金
    之虧損及流用情形。迨八十四年四月間止，己○○共招攬林張敏鈴等如附表四所
    示三十五名客戶，總計匯入投資款美金一百零四萬九千五百二十元（包括葉美滿
    於八十四年三月二十八日所投資之新台幣三十二萬六千元），除經客戶提領美金
    三十三萬二千八百十八元，及銀行帳戶餘額美金一萬二千五百七十七點零四元外
    ，其餘美金七十萬四千一百二十四點九六元，連同己○○從中所得新台幣九百多
    萬元佣金中之新台幣四百七十萬元，均遭己○○詐騙操作虧損殆盡，造成被害人
    等三十五人如附表四詐騙金額欄所示之損害。嗣於八十四年四月二十七日，己○○因無力彌補此鉅額損失，乃於犯罪未被偵查犯罪機關發覺前至臺灣桃園地方法
    院檢察署自首接受裁判，再經法務部調查局桃園縣調查站循線查證，並扣得如附
    表一、二、三所示之物品（含告訴人丁○○主動提出之附表三之物）。
參、案經己○○自首並由法務部調查局桃園縣調查站移送及由告訴人乙○○、庚○○
    分別訴由臺灣桃園地方法院檢察署檢察官偵查起訴（八十四年度偵字第五九五九
    號、第七七四一號、第七五二二號），暨告訴人林張敏鈴等及戊○○、葉美滿、
    厚利銀行分別訴請同署檢察官移送併辦（八十四年度偵字第一一四三四號、第八
    八二六號、第八八二五號、第一○六八六號）。
    理  由
一、關於偽造對帳單以欺蒙客戶部分：
  (一)關於事實欄壹所載之事實，業據被告己○○供承不諱，而關於被告偽造對帳單以
    欺蒙客戶部分犯罪事實，亦據被告於調查站訊問時、檢察官偵查中、原審及本院
    審理中供承在卷，其供述略以：
  (1)於偵查中供稱：「係泛銘公司經紀人，該公司與厚利銀行簽立合約，授權泛銘公
    司在台灣從事日圓、馬克、瑞士法郎、英磅等外保證金交易，由泛銘公司下單
    至香港盤房，伊自己目前有三十五位客戶」、「由於操作不當，造成客戶虧損，
    為博取客戶信任，繼續授權操作，謊稱每筆操作買賣均賺錢，並偽造厚利銀行對
    帳單欺瞞客戶，在中壢一家印刷廠印製空白之對帳單，每當客戶向伊詢問餘額時
    ，伊即將偽造之金額以打字機鍵入偽造之對帳單後交給客戶，伊為爭取客戶信任
    ，自八十二年底開始偽造客戶對帳單，伊陸續虧損客戶存款迄今約新台幣一千九
    百萬元。」、「客戶填寫合約時，必須將開戶金額一萬美金至厚利銀行」、「
    伊本人偽造厚利銀行客戶交易對帳單並由伊蓋上偽刻之ＨＡＬＬＲＩＣＨＢＡＮ
    ＫＩＮＣ圓戳印章及黎心娟方型印章及英文署名」、「伊所獲取之酬勞新台幣九
    百餘萬元運用情形為：... 其餘四百七十萬元，係用來陸續補入操作客戶現貨外
    匯保證金買賣所虧損金額及償還操作虧損之借款」（參八十四年度偵字第七七四
    一號卷第三頁至第八頁、第十五頁、十六頁正反面）、「在中壢市○○○○街七
    十九號十一樓之七偽造厚利銀行對帳單」等語（參偵字五九五九號卷第三頁背面
    ）。
  (2)於原審供稱：對帳單...，這些應經由厚利銀行製作的，伊將原本（按指空白表
    單）交給印刷廠印刷之後，自已填上不實資料（參原審卷第十九頁正、背面）。
  (3)於本院前審供稱：（對帳單、厚利銀行圓戳章及黎心娟方型章）均在中原大學校
    門口一家印刷廠印的及一家象文堂刻印社印的，假的對帳單均交給客戶，偽造林
    張敏鈴等三十五人對帳單，除客戶提領外，其餘七十一萬六千七百零二元全部虧
    損掉等語（參本院上訴卷第一○三頁背面、第一○四頁背面、第一○五頁反面）
    。
  (二)被告所陳，核與下列證人所陳相符：
  (1)證人丁○○證稱：該公司副總經理陳彥良乃要求伊等於次（八十四年四月十一日
    ）日下午二點帶己○○交給伊等之對帳單到該公司對帳，經該公司執行董事蔡文
    雄、副總經理陳彥良及盤房主任盧小姐，將伊等投資者八十四年四月十日在厚利
    銀行個人帳戶實際資金餘額給伊等核對，才知道己○○偽造厚利銀行客戶對帳單
    ，矇騙伊等虛構賺錢之行情，將伊等之資金操作虧空殆盡...；又當初己○○在
    伊簽約時，並未要伊簽立『本人在此要求厚利銀行自即日起將本人帳戶之對帳單
    交由己○○全權處理』之聲明書，係八十三年十一月十日以後才由己○○交給簽
    署前開聲請書，而在簽署之前亦均由己○○交給伊，並未由厚利銀行在台灣桃竹
    苗地區據點泛銘財務顧問股份有限公司直接寄交給伊，而己○○自始即交給伊偽
    造之厚利銀行客戶對帳單，按理伊尚未簽署前開聲明書之前，應由泛銘財務顧問
    股份有限公司寄交，才導致伊等被己○○矇騙侵占挪用殆盡等語（參偵字第七七
    四一號卷第二六頁、第二八頁至第二九頁）。
  (2)告訴人乙○○稱：伊只損失二萬美金，另拿回十萬多元，錢怎麼流失的，伊不知
    道，伊只收到一些假帳單（參偵字第五九五九號卷第九六頁）；伊和己○○簽訂
    契約，委託她操作外匯，賺錢一人一半，賠錢時己○○要全數負責，但她並未幫
    伊操作，將錢全部侵占，且寄假帳單給伊。（問侵占多少？）美金二萬，庚○○
    部分是美金一萬（參原審卷第二六頁背面至第二七頁背面）；八十四年四月十二
    日起本人即無法與陳女取得連繫，經詢問泛銘財務管理公司得知，本人之美金帳
    戶僅餘二元七角五分，與陳女寄發之帳單美金二萬六千餘元不符，經求證結果得
    知，陳女為達其吸金之目的，變造厚利銀行之帳單與偽造厚利銀行之印章與簽名
    ，而將此假帳單交予投資大眾，遂其斂財之目的等語（參偵字第七五二二號卷第
    一頁背面至第二頁）。
  (3)證人甲○○○稱：八十四年四月七日中華電視台播放關衍生性金融商品非法交易
    報導，伊等投資大眾就找不到己○○，八十四年四月十日即前往厚利集團之泛銘
    財務顧問股份有限公司查詢，該公司陳彥良副總經理告知伊等投資人所持有之厚
    利銀行對帳單均係偽造，之後，伊就陸續接獲相同型式、不同署名、不同金額之
    對帳單，帳戶結餘：Ｂ六○一八剩六百四十美元，Ｂ六○○八剩五百八十九美元
    ，Ｂ六六二一剩七百零一美元。己○○在八十三年十一月間曾要求伊等補簽署聲
    明書，而在這之前，伊並未簽署聲明書，這份聲明書內容即係將伊等在厚利銀行
    開立之外匯保證金交易帳戶對帳單全權交由己○○處理（參偵字第七七四一號卷
    第三三頁至第三四頁、第三五頁）；伊共有三個帳號，伊、伊女兒及兒子，共匯
    十五萬九千二百元美金，伊不知錢有無匯進去，到四月九日才知己○○詐騙伊們
    。（問這筆錢妳共領回多少錢？）伊領了四筆，都是她自己帶伊去指定銀行領的
    。她給伊的帳單都是有賺，沒有虧損的（參原審卷第五一頁背面至第五二頁）；
    （問妳匯多少錢至新加坡花旗銀行內厚利銀行帳戶內？）前後約十五萬餘元美金
    ，正確是十五萬九千零二十二元，提領五萬元，是她帶伊等去匯的，不是自己去
    匯的等語（參本院前審第一五六號卷第五二頁）。
  (4)證人王明裕證稱：因見伊太太王陳宛新投資現貨保證金買賣，委託己○○操作，
    每月都賺取美金二千元以上之利潤，伊乃心動透過己○○與厚利銀行簽約，並由
己○○全權代為操作，隔日己○○即告知已為伊賺利美金八百元，且陸續所寄之
    對帳單記錄，伊每次均賺錢等語；伊於八十四年一月五日透過己○○與泛銘公司
    及新加坡厚利銀行簽訂現貨外匯保證金交易合約書，由己○○擔任經紀人，全權
    操作現貨外匯保證金買賣，當日即匯入美金二萬元至新加坡花旗銀行之厚利銀行
    帳戶內，爾後伊又陸續匯入美金總計五萬六千五百元，到八十四年四月十四日伊
    從南非回國時所接到厚利銀行的對帳單實際餘額美金一點九四元。另伊太太於八
    十三年十一月二十五日同樣透過己○○與泛銘公司及新加坡厚利銀行簽訂現貨外
    匯保證金交易合約書起，總計委由己○○操作現貨外匯保證金買賣為美金一萬七
    千三百二十元，到八十四年四月十四日伊回國時所接到厚利銀行的對帳單實際餘
    額美金九百三十九元七角九分等語（參偵字第七七四一號卷第三六頁、第三八頁
    至第三九頁）。
  (5)證人張淑玲證稱：在伊擔心泛銘公司會被取締時，急欲出金，乃持己○○交付之
    厚利銀行對帳單赴泛銘公司要求出金，經該公司審視對帳單後，告知己○○交付
    之對帳單是假的，復查伊的帳戶，發現戶頭內已沒有資金，顯係資金遭己○○挪
    用而以假的對帳單欺騙伊。伊以本人張淑玲的名義投資美金二萬元，介紹伊姐張
    淑娟以伊先生蔡維文的名義投資美金三萬元，介紹伊婆婆蔡黃李悅的嫂子及江太
    太以伊婆婆蔡黃李悅的名義投資美金四萬二千五百元。編號Ｂ１３之證物係己○○偽造之厚利銀行客戶個人對帳單等語（參偵字第七七四一號卷第四二頁至第四
    三頁）。
  (6)告訴人乙○○告訴狀所載：其於八十三年十月五日於桃園市○○路貝多芬歐式自
    助餐廳，將美金一萬元交由被告存於新加坡厚利銀行帳戶內。雙方簽下一紙契約
    ，... 日後陳女陸續寄發交易帳單予告訴人，告訴人見獲利頗佳，於是再交予陳
    女美金一萬元整，雙方另行再簽下一紙契約。八十四年元月二十日告訴人介紹庚○○加入，庚○○與己○○於過境旅館內簽下合約書與契約書，未料陳女意圖為
    自己不法之所有，而侵占庚○○交予之美金一萬元，陳女並未依約為庚○○開戶
    存錢，而將此筆款項全數中飽私曩。八十四年四月十二日起即無法與陳女聯繫，
    經詢問泛銘財物管理公司得知告訴人之美金帳戶僅餘二元七角五分，與陳女寄發
    之帳單美金二萬六千餘元不符，經求證得知陳女變造厚利銀行之帳單與偽造厚利
    銀行之印章與簽名，而將此假帳單交予投資大眾等語（參偵字第七五二二號卷第
    一頁背面至第二頁）。
  (7)告訴人厚利銀行告訴狀所載：己○○於民國八十三年七月間起至八十四年四月間
    止在中壢市○○○○街七十九之七號十一樓自設之泛運財務管理諮詢工作室，透
    過不知情之泛銘財務顧問股份有限公司與告訴人交易後，竟偽造告訴人厚利銀行
    之交易帳單，詐騙其自行招攬客戶之金錢（參偵字第一○六八六號卷第一頁背面
    ）。
  (8)告訴人林張敏鈴、林慧娟、林文堉、丁○○、許景富、許雪梨、許雪英、辛○○○、黃順意、黃羽雯、黃飛山、謝寶西、施謝淑貞、洪素貞、戊○○、王陳宛新
    、王明裕、陳蔡秀枝、陳城坑、何玉雪、吳靜郁、陳欽眷、黃榮發、陳麗瑛、阮
    王汝汾、施昔凱、黃永川、丙○○等人告訴狀所載：惟被告共謀未如告訴人之指
    示向新加坡厚利銀行買賣，所有由厚利銀行給付告訴人之帳單被厚利銀行認係偽
    造。八十三年十一月十日以後，被告等才謊稱泛銘公司規定要補一張聲明書內載
    ：本人先前於厚利銀行開立外匯保證金交易帳戶，號碼厚利Ｘ號，茲因個人因素
    ，本人在此要求厚利銀行自即日起將本人帳戶之對帳單交由己○○全權處理，此
    致，厚利銀行，並倒填日期，要變無權為有權（參偵字第一一四三四號卷第三頁
    背面至第四頁）。
二、關於偽造邱睦秦及陳凱明、林張敏鈴及邱睦秦分別與厚利銀行之合約書部分：
  (一)關於該部分犯罪事實，業據被告己○○於調查站訊問時、檢察官偵查中、原審及
    本院審理中供承不諱，其供述略以：
  (1)於偵查中供稱：編號Ａ０２係伊前夫邱睦秦及胞弟陳凱明與新加坡厚利銀行開戶
    之合約書，均是伊私自開立，渠等二人皆不知情；伊前夫邱睦秦與林張敏鈴共同
    在厚利銀行開戶合約書是伊私自開立的渠二人不知情，私自將戊○○欲存入之款
    項美金二萬元挪用，擅改款單入帳號Ｂ六六二八號之邱睦秦與林張敏鈴共同
    帳戶內等語（參偵字第七七四一號卷第十五頁、第十六頁）。
  (2)於本院前審供稱：Ｂ六六二八是林張敏鈴與邱睦秦共同之戶頭，這帳號是代號而
    已，實際上錢是入厚利銀行，再分別投資人之代號戶內，行情太大，無法掌控
    （才虧損），（Ｂ）六六二八號帳戶，林張敏鈴及邱睦秦均不知此此事等語（參
    本院上訴卷第一四三頁）。
  (3)於本院供稱：（問有無偽刻林張敏鈴的印章擅自簽立合約書？）有；（問有無以
    陳凱銘名義偽簽他的合約書？）有；（問陳凱銘上的印文署押也是你偽造？）是
    的；（問邱睦秦是你前夫？）是的；（問是否用他的名義在厚利銀行設立帳戶？
    ）有；（問邱睦秦他是否知情？）他不知道；（問邱陸秦圓形章及方形章都是你
    偽刻的？）只有方形章，他在厚利公司沒有圓形章，伊沒有蓋圓形章；（問邱睦
    秦圓形印文是如何來的？）是伊盜用他的印章；（問邱睦秦他是否知情？）他完
    全不知道，他只知道伊在那邊上班；（問以邱睦秦做被授權人，陳凱明在厚利銀
    行的開戶契約書何時、何地偽造？）大約在八十二年九、十月間；（問邱陸秦的
    Ｂ六六五六號帳號做何用、何時開戶？）為了交易方便才做的假戶頭，在八十三
    年底的時候；（問邱睦秦Ｂ六六五六的戶頭究竟何時開戶？）八十三年底八十四
    年初；（問你如何開戶？）厚利公司有現成的合約書，是在龍安十五街家裡開的
    ，只是填寫合約書，然後填寫風險聲明書，再將資料傳真給泛銘公司，事後再將
    資料郵寄給泛銘公司等語（參本院卷第三五頁、第三六頁、第六十頁至第六二頁
    ）。
  (二)被告所陳，核與下列證人所陳相符：
  (1)證人甲○○○證稱：經伊檢視前開厚利銀行與客戶合約書，該份合約書非伊簽訂
    ，簽名、私章印鑑都不是伊簽蓋。這些不實的對帳單，係八十四年四月十日經泛
    銘公司副總經理陳彥良才告知是偽造的等語（參偵字第七七四一號卷第三三頁至
    第三四頁、第三五頁）。
  (2)證人邱睦秦證稱：（問本案簽約書之印文是你編號(一)之印章？）伊不知道，因名
    字不是伊簽的等語（參偵字第八八二六號卷第五八頁）。
三、關於詐欺庚○○取財、變造匯款單等部分：
  (一)該部分犯罪事實，業據被告己○○迭於調查站訊問、偵查、原審，及本院審理中
    供承不諱，其供述略謂：
  (1)於偵查供稱：伊未將丙○○、庚○○二人與厚利公司之合約書交泛銘公司完成簽
    約，而伊私將丙○○投資資金美金二萬元，匯入邱睦秦Ｂ六六五六號帳戶，將庚○○投資資金美金六千元匯入張淑玲Ｂ六六二三號帳戶，... 私自將戊○○欲存
    入之款項美金二萬元挪用，擅改匯款單匯入邱睦秦、林張敏鈴共同之Ｂ六六二八
    號帳戶... 王明裕於八十四年三月二十七日，與伊一起到世華聯合商業銀行中壢
    分行匯款美金四萬九千元到新加坡花旗銀行之厚利銀行帳戶，但實際上伊卻未依
    王明裕所指定之應匯入客戶帳號及金額（客戶帳號六八○一匯入美金一萬九千元
    、六八一九匯入美金一萬六千元、六八一○匯入美金一萬四千元），自行私自匯
    入六八○一王明裕帳號美金五千元、六八一○陳欽眷帳號美金九千元、六六二八
    邱睦秦帳號二萬七千元、六六二五丁○○帳號美金八千元（參八十四年度偵字第
    七七四一號卷第十五頁背面、第十六頁）；伊與丁○○為戊○○在銀行匯款時，
    伊在戊○○匯款單右下方註明欄，寫下邱睦秦的帳號，... 邱睦秦帳戶的錢是伊
    領的，只要印章及簽名符合，經泛銘公司行政人員批就可以了等語（參八十四年
    度偵字第八八二六號卷第二十頁、第二一頁）。
  (2)於原審供稱：伊因操作外匯虧損，就將客戶的錢存入邱睦秦戶頭，用以操作外匯
    及周轉，賺錢後再提出來存入客戶的帳戶（參原審卷第十九頁背面）；有時客戶
    要提款，但已虧損，就把別的客戶之錢先匯入，讓那個客戶提（參原審卷第二十
    頁）；庚○○的部分，伊匯入別的客戶帳戶內，供別人提領（參原審卷第二七頁
    ）；在填匯款單時，會註明匯款者（即客戶）的代號，伊變更代號（參原審卷第
    五十頁）；伊在戊○○的匯款單上多寫一個代碼，然後交給銀行小姐；趁他們不
    注意時，多寫一個代碼，厚利銀行收到時，會打電話問伊二個代碼各要匯入多少
    錢，伊再跟他們確定（參原審卷第五一頁）；伊在匯款單上寫上帳號交給客戶，
    客戶影印一張給伊，伊用立可白塗掉更改帳號後，傳真給泛銘；庚○○把一筆資
    金交給伊，由伊去操作，其他人都是自己到銀行匯款；提款要經過泛銘（參原審
    卷第九六至九八頁，原審誤編為六六至六八頁）；伊是將丙○○、戊○○之資金
    匯入厚利銀行帳戶，伊並未保管資金（參原審卷第一二三頁，原審誤編為九四頁
    ）、... 因伊操作外虧損，就將客戶的錢存入伊前夫在厚利銀行的戶頭，用以
    操作外及周轉；他們（指客戶）在款時，那款單均打好了，伊趁他們不注
    意時，多寫一個代碼後交給銀行小姐，銀行收到時會打電話給伊，問伊二個代碼
    各要入多少錢，伊再跟他們確定；丙○○將錢交給丁○○由丁○○匯到銀行等
    語（參原審卷第十九頁至第五一頁、第一三二頁）。
  (3)於本院前審供稱：伊前後更改丙○○、庚○○、戊○○等人匯單（參本院前審卷
    第一四三頁背面）；錢均是由客戶自行入新加坡花旗銀行，客戶有自南部來的
    ，為盡地主之誼陪他們去，將款入前夫邱睦秦帳戶是因虧損，為便於週轉才如
    此，入邱睦秦帳戶金額為美金八萬一千元；Ｂ六六二八是林張敏鈴與邱睦秦共
    同之戶頭，這帳號是代號而已，實際上錢是入厚利銀行，再分別投資人之代號
    戶內，行情太大，無法掌控（才虧損），（Ｂ）六六二八號帳戶，林張敏鈴及邱
    睦秦均不知此此事等語（參本院上訴卷第一○三頁背面、第一○四頁背面、第一
    ○五頁反面、第一四三頁）等語。
  (二)被告所陳，核與下列證人所陳大致相符：
  (1)證人丁○○證稱：前開編號Ｂ１０之證物係投資客戶丙○○將資金美金二萬元由
    伊匯入新加坡厚利銀行之匯款回單，但己○○並未將丙○○合約書送給泛銘財務
    顧問股份有限公司及入新加坡厚利銀行簽約，而擅自將資金匯款回單變造為渠前
    夫邱睦秦名義，以邱睦秦名義簽訂合約書，並使用相同帳號Ｂ六六五六操作買賣
    外匯保證書。前開編號Ｂ１１之證物係投資客戶王明裕將資金美金四萬九千元匯
    入新加坡厚利銀行之匯款回單，該筆資金應記入王明裕帳號Ｂ六八○一內，金額
    為美金一萬九千元，陳欽眷帳號Ｂ六八一○金額為一萬六千元，施昔凱帳號Ｂ六
    八一九金額為一萬四千元，但從泛銘財務顧問股份有限公司提供的資料中，發現
    己○○僅將該筆資金中美金五千元記入王明裕帳號，美金九千元記入陳欽眷帳號
    ，其餘資金有一部分美金八千元記入伊本人帳號內，另一部分美金二萬七千元則
    記入渠前夫邱睦秦帳號六六二八內。前開編號Ｂ１０之證物其中戊○○將資金美
    金三萬元匯入新加坡厚利銀行帳戶之情形補充說明，己○○僅將美金一萬元記入
    戊○○帳號六八一一內，其餘美金二萬元則記入渠前夫邱睦秦帳號內使用，另泛
    銘財務顧問股份有限公司亦提供資料給伊等，己○○的前夫邱睦秦曾於八十四年
    二月十七日出金提領美金一萬元，三月十三日出金提領美金三萬元，共計美金四
    萬元，泛銘財務顧問股份有限公司寄交，才導致伊等被己○○矇騙侵占挪用殆盡
    等語（參偵字第五九五九號卷第二五頁、第二八頁至第三二頁、偵字第七七四一
    號卷第二六頁、第二七頁背面至第二九頁背面）。
  (2)告訴人乙○○告訴狀稱：八十四年元月二十日本人介紹同事庚○○加入，庚○○
    與己○○於過境旅館內簽下合約書與契約書，未料陳女意圖為自己不法之所有，
    而侵占庚○○交予之美金一萬元，陳女並未依約為庚○○開戶存錢，而將此筆款
    項全數中飽私囊等語（參偵字第七五二二號卷第一頁背面至第二頁）。
  (3)告訴人庚○○所陳：伊損失美金一萬元，拿回台幣五萬多元，餘與乙○○所述相
    同等語（參偵字第五九五九號卷第九六頁）。
  (4)證人王明裕證稱：據伊大姊丁○○向泛銘公司查詢結果，己○○卻未依伊所指
    定之應入客戶帳號及金額匯入（客戶帳號六八○一，匯入美金一萬九千元；六八
    一九，匯入美金一萬六千元；六八一○，匯入美金一萬四千元），而己○○私自
    匯入客戶帳號六八○一美金五千元；六八一○號美金九千元；六六二八號（邱睦
    秦帳號）美金二萬七千元；六六二五號美金八千元。編號Ｂ１３之證物係己○○
    偽造之厚利銀行客戶對帳單等語（參偵字第七七四一號卷第三八頁至第三九頁）
    。
  (5)告訴人戊○○所陳：伊做外匯，伊在今年二月至中壢世華銀行匯款至新加坡厚利
    銀行，但沒有匯到伊的戶頭，伊總共匯三萬美金，只有一萬美金入伊戶頭，其餘
    二萬美金不見。根據伊調查結果，伊短少的二萬美金是跑到邱睦秦的戶頭內等語
    （參偵字第八八二六號卷第四頁）。
四、被告偽造對帳單、隱瞞虧損各情，核與前開被害人林張敏鈴、丁○○、王明裕、
    張淑玲、庚○○、乙○○、戊○○、葉美滿、蔡黃素悅、丙○○等人分別於調查
    站、偵查中、原審或本院訊問時供述情節大致相符，被告擅自更改客戶款代號
    部分亦與證人即世華商業銀行中壢分行行員謝雅玲證述符合（參原審卷第六六頁
    ）。
五、本件被告詐害附表四所列被害人等人如附表五所列之詐害金額，業據被告己○○
    於原審時提出被害人之存入、提領金額及餘額清單在卷可參（參原審卷第八一頁
    、第八二頁），核與偵查中被害人丁○○所陳述（參偵字第五九五九號卷第二九
    頁）、告訴人所提告訴狀（參偵字第一一四三四號卷第二頁背面、第三頁），及
    告訴人張敏鈴於本院前審庭呈之附表（參本院上訴卷第五九頁）主張之詐害金額
    ，除部分略有出入外，大致相符，且觀諸被告係主動向調查機關自首，是被告所
    提之該清單所列數額，應堪採信。
六、至附表四所示之被害人等，雖認邱睦秦與被告有共犯關係，而對其提出告訴或在
    告訴狀中予以指陳（參八十四年度偵字第八八二六號卷、八十四年度偵字第一一
    四三四號卷第四頁），惟被告供稱：邱睦秦帳戶是伊私自開立的，邱睦秦並不知
    情等語（參八十四年度偵字第七七四一號卷第十六頁），而邱睦秦涉嫌共同詐欺
    部分，並經臺灣桃園地方法院檢察署以八十四年度偵字第八八二六號為不起訴處
    分（參原審卷第一○四、一○五頁，原審誤編為第七四頁），嗣雖經再議起訴，
    但經本院以八十七年度上易字第二七五五號判決無罪確定（參本院上更一卷第七
    十至七五頁判決書）。且證人邱睦秦證稱：（問本案簽約書之印文是你編號(一)之
    印章？）伊不知道，因名字不是伊簽的（參偵字第八八二六號卷第五八頁）；伊
    不是共犯，開戶時伊不知道等語（參本院上更一卷第三五頁），是並無證據足資
    證明邱睦秦為本案之共犯，被告以邱睦秦名義私自開立帳戶，此部分應另成立偽
    造私文書之罪，而其開戶係為存入前開款項，是與被告其餘之偽造私文書犯行，
    有連續犯裁判上一罪之關係，此部分公訴意旨雖未敘及，但為起訴效力所及，應
    併予審判，附此敘明。
七、此外，復有被告所提如附表一編號一偽造厚利銀行對帳單，附表二編號二偽造之
    邱睦秦及陳凱明之厚利銀行合約書、編號五偽造之邱睦秦及林張敏鈴之厚利銀行
    合約書、編號十偽造之厚利銀行對帳單、編號十七偽造之客戶資料卡之物品，附
    表二編號十一、二十一、二十二偽刻之厚利銀行英文圓形印章及盤房「黎心娟」
    印章、林張敏鈴、邱睦秦印章各一枚，及厚利銀行發給客戶之存款收據等，及附
    表三被害人林張敏鈴等所提出之偽造厚利銀行對帳單、款證明書等證物扣案足
    證，及戊○○匯款單（有加註另一代號）附於八十四年度偵字第八八二六號卷第
    四六頁可憑。綜上，本案事證明確，被告犯行堪以認定，應依法論科。
八、被告偽造厚利銀行之對帳單，並將偽造之對帳單交與客戶，此行為足使客戶誤為
    渠等於厚利銀行有表內所示餘額存在，誤認渠等對厚利銀行有上開金額權利存在
    ，自足生損害於厚利銀行。被告受託操作外幣保證金交易從中獲取利潤，客戶盈
    虧雖與被告無涉，客戶於簽約委託上訴人從事外幣保證金交易時，已簽署風險聲
    明書知悉此類風險存在，但被告係以偽造之厚利銀行之對帳單矇騙，致使客戶陷
    於錯誤，而投入更多資金繼續委託被告操作，被告以此詐欺之手段，因而致使林
    張敏鈴、丁○○、乙○○等或渠等所介紹之客戶未及時取回餘款，或陸續投入更
    多之保證金，是客戶雖知悉此類風險，但被告係以詐欺手段矇騙，自使客戶誤判
    而足以生損害於客戶，則被告自有偽造私文書進而行使該私文書，以詐欺得利之
    行為。又被告偽造陳凱明及邱睦秦與厚利銀行之合約書、陳凱明客戶資料卡，送
    至泛銘公司完成簽約，開立邱睦秦在厚利銀行之帳戶，偽造林張敏鈴及邱睦秦與
    厚利銀行之合約書、客戶資料卡，送至泛銘公司完成簽約以開立該二人在厚利銀
    行之帳戶，自屬偽造私文書並進而行使之行為。再者，被告既持厚利銀行合約書
    予被害人庚○○，並收受渠所交付之開戶保證金，卻未依約將該合約書送至泛銘
    公司完成簽約，並將所收受之保證金匯入張淑玲帳戶，足見被告係意圖為第三人
    不法之所有，且本無為庚○○開戶之意，而以詐欺之手段取得庚○○之開戶保證
    金，另被害人丙○○、王明裕、陳欽眷、施昔凱、戊○○部分，則係以在匯款單
    上加註代號予以變造，而未變更原匯款單之性質，使銀行陷於錯誤，而將渠等匯
    款全部或一部匯入被告所指定之帳戶，自足生損害於丙○○、王明裕、陳欽眷、
    施昔凱、戊○○等人。綜上，核被告己○○所為，係犯刑法第二百十六條、第二
    百十條、第三百三十九條第二項、第三百三十九條第一項之行使偽造私文書及詐
    欺得利罪、詐欺取財罪。公訴人認被告將被害人丙○○等人所款項改填帳號部
    分應依同法第三百三十六條第二項（起訴書誤載為第三百三十五條第二項）之業
    務侵占罪論斷，然查，侵占罪係指行為人持有他人所有之物，以不法領得之意思
    變持有為所有始足當之，本案被害人丙○○、王明裕、陳欽眷、施昔凱、戊○○
    之資金係自行或委託他人入厚利銀行帳戶內，後才將款單存根聯送被告，以
    示款項已入指定銀行，以便被告操作買賣外，並未由被告持有款，被告擅
    改帳號或增列一帳戶，致使銀行陷於錯誤，將款入邱睦秦帳戶，供被告週轉或
    提領之用，應成立詐欺取財罪，另被害人庚○○部分，因被告原即具有為第三人
    不法所有之意圖，以詐欺方式使庚○○交付保證金美金一萬元，應成立詐欺取財
    罪，尚難認被告係成立業務侵占罪，雖公訴人就詐欺得利並未起訴，然與已起訴
    之行使偽造私文書罪有方法結果之牽連關係，屬裁判上一罪，依審判不可分原則
    ，一部起訴效力及於全部，本院自得就詐欺得利部分併予審究，並就侵占罪部分
    ，不另為無罪之諭知。又公訴人就被告偽造邱睦秦及林張敏鈴，邱睦秦及陳凱明
    分別與厚利銀行之合約書、客戶資料卡並進而行使部分雖未起訴，然與已起訴之
    偽造私文書及行使偽造私文書罪有連續關係，屬裁判上一罪，依審判不可分原則
    ，一部起訴效力及於全部，本院自亦得就此部分併予審究，併此說明。被告偽造
    邱睦秦、林張敏鈴、厚利銀行（ＨＡＬＬＲＩＣＨＢＡＮＫＩＮＣ）及黎心娟印
    章、偽造厚利銀行有權簽章人之署押、偽造陳凱明之印文及盜用邱睦秦圓形印章
    ，為偽造私文書（陳凱明與邱睦秦合約書、客戶資料卡、邱睦秦與林張敏鈴合約
    書、客戶資料卡、對帳單等）之階段行為，不另論罪，且其利用不知情、不詳姓
    名之成年人偽造印章蓋用印文係屬間接正犯。其偽造、變造私文書之低度行為，
    為行使偽造、變造私文書之高度行為所吸收，逕論以行使偽造私文書罪。又其多
    次行使偽造私文書及多次詐欺得利，均時間緊接，犯罪方法與構成要件相同，顯
    均係基於概括犯意而為之，各依連續犯論以一罪，並依法加重其刑。所犯行使偽
    造私文書罪及詐欺得利、詐欺取財罪，有方法結果之牽連關係，應從一重論以行
    使偽造私文書罪，公訴意旨認應分論併罰，尚有未合。被告於犯罪後，偵查機關
    未發覺前，向臺灣桃園地方法院檢察署檢察官自首而接受裁判，有該偵訊筆錄記
    載足稽，應依刑法第六十二條前段之規定，減輕其刑，並依先加後減之順序為之
    。
九、公訴意旨另以：被告除偽造厚利銀行對帳單外，並偽造「客戶帳單餘額明細表」
    ，以欺瞞客戶等語，惟查經本院前審勘驗本案扣得證物結果：並無公訴人所謂之
    「客戶帳單餘額明細表」（參本院前審上更二卷第四二頁、第四三頁之勘驗筆錄
    ），而附表一編號六之「偽造客戶帳單餘額明細表」實際上係被告以其本人名義
    所製作，記載其所偽造每位客戶之對帳單之餘額。核與被告於調查站調查時供稱
    ：編號０６係伊偽造客戶對帳單餘額明細表（由己○○本人製作）等語（參偵字
    第七七四一號卷第九頁背面）相符，且告訴人及被害人於偵查中及歷審訊問時均
    僅指訴被告偽造厚利銀行對帳單，亦僅提出該對帳單以資佐證，而未提及所謂之
    「客戶帳單餘額明細表」，再者，被告於偵查中及前審調查時均僅提及其偽造前
    述對帳單，而未及「客戶帳單餘額明細表」（參偵查卷及前審卷第三九頁），其
    雖於原審及其後上訴審時曾自承有偽造「客戶帳單餘額明細表」，然於本院前審
    調查已明確供稱：「客戶帳單餘額明細表」即為銀行對帳單，沒有另外一份客戶
    帳單明細表等語（參本院前審上更二卷第六三頁），則綜上以觀，並無於對帳單
    之外，另有所謂「客戶帳單餘額明細表」存在，充其量，僅得謂二者係同一物，
    是公訴意旨提及被告亦同時偽造「客戶帳單餘額明細表」，顯係誤解，附此敘明
    。
十、原審關於背信部分予被告論科科刑，固非無見，惟查：(一)、原判決對被告利用不
    詳姓名之成年人偽造印章，並未載明犯罪地點，及偽造邱睦秦帳戶亦未說明其帳
    號（Ｂ六六二八號），又上開利用不知情不詳姓名之人偽造印章，亦未論以間接
    正犯，顯有不當。(二)、本案依連續犯之規定先予加重，再依自首之規定減輕其刑
    ，原審未說明先加後減之順序，亦有未合。(三)、起訴書認被告所為犯刑法第三百
    三十五條第二項之罪，原審認起訴書誤引，並認被告不成立刑法第三百三十六條
    第二項之業務侵占罪，但就此部分未論敘該部分不另為無罪之諭知。(四)、被告偽
    造邱睦秦及陳凱明與厚利銀行合約書、客戶資料卡，偽造邱睦秦與林張敏鈴之客
    戶資料卡，另成立偽造私文書之罪，原審疏未敘及。(五)、被害人庚○○係直接將
    開戶保證金交由被告匯款，被告係以詐欺方式取得該筆款項，並非由庚○○本人
    匯款，而被告以加註代號方式取得該筆匯款利益，又被害人丙○○、王明裕、戊○○等人係以變造匯款單之方式，使銀行陷於錯誤，而取得匯款利益，被告應成
    立詐欺取財罪或詐欺得利罪，而不另構成背信罪，是原審認為應成立詐欺罪，容
    有未當。(六)、附表一編號六係被告於事後以其名義於八十四年五月一日所製作，
    非供犯罪所用，原審竟予宣告沒收，另附表二編號二、五偽造之合約書，為被告
    所提出，並為供犯罪所用，以及編號二十二偽刻之邱睦秦方形印章，原審漏未宣
    告沒收，均有未洽。(七)、本件並無證據足資證明被告有另外偽造「客戶帳單餘額
    明細表」，已如前述，原審認被告有偽造上開文書，亦有誤會。上訴人即被告上
    訴意旨，指摘原判決關於背信部分不當，請求撤銷改判，從輕量刑並諭知緩刑云
    云，固無足取，然原判決既有上開可議之處，即無可維持，應由本院將原判決關
    於被告背信部分撤銷改判。爰審酌被告之犯罪動機、目的、手段、犯罪時間甚長
    ，被害人多達三十五人、所生危害非輕、及其並無不良素行、犯後態度等一切情
    狀，量處如主文第二項所示之刑。至扣案如附表一編號一偽造之厚利銀行空白對
    帳單，附表二編號二偽造之邱睦秦及陳凱明之厚利銀行合約書、編號五偽造之邱
    睦秦及林張敏鈴之厚利銀行合約書、編號十偽造之厚利銀行對帳單、編號十七偽
    造之客戶資料卡之物品，係被告所有並供犯罪或預備供犯罪所用之物，已據其供
    明在卷，均應依刑法第三十八條第一項第二款之規定宣告沒收；附表二編號十一
    偽造之「ＨＡＬＬＲＩＣＨＢＡＮＫＩＮＣ」及「黎心娟」印章各一枚、二十一
    偽造「林張敏鈴」印章一枚、編號二十二偽造「邱睦秦」方形印章一枚之物品，
    及附表三編號十三之偽造對帳單，因被告已交付告訴人丁○○等人，非屬被告所
    有，故僅就其上之「ＨＡＬＬＲＩＣＨＢＡＮＫＩＮＣ」印文、「黎心娟」印文
    及署押各一百八十四枚，均應依刑法第二百十九條宣告沒收。被告偽造林張敏鈴
    、邱睦秦、陳凱明、厚利銀行及黎心娟印文與偽造厚利銀行有權簽章人之署押，
    均因各該文書之沒收而包括在內，此部分不另為沒收之諭知，附此敘明，至於前
    述附表三所列其他物品為告訴人丁○○等人所有，而前述附表一、二所列其他物
    品，尚難證明係直接供被告犯罪或預備犯罪之用，亦非違禁物，爰不為沒收之宣
    告。再者，被告雖聲請宣告緩刑，但被告本件犯行被害人眾多，損失高達美金七
    十萬四千一百二十四點九六元（總計匯入投資款美金一百零四萬九千五百二十元
    ，扣除其中已為客戶領取美金三十三萬二千八百十八元，及銀行帳戶餘額美金一
    萬二千五百七十七點零四元），且未與全體被害人達成民事和解，賠償損害，自
    不宜逕為緩刑之宣告，至被告坦承犯行部分已列入本院量刑參考，併此敘明。
據上論斷，應依刑事訴訟法第三百六十九條第一項前段、第三百六十四條、第二百九
十九條第一項前段，刑法第五十六條、第二百十六條、第二百十條、第三百三十九條
第一項、第二項、第五十五條、第六十二條前段、第二百十九條、第三十八條第一項
第二款，罰金罰鍰提高標準條例第一條前段，判決如主文。
本案經檢察官劉永清到庭執行職務。
中      華      民      國    九十一    年     十一      月      五     日
                              台灣高等法院刑事第十三庭
                                      審判長法  官  蔡    燉
                                            法  官  鄧  振  球
                                            法  官  李  春  地
右正本證明與原本無異。
如不服本判決應於收受送達後十日內向本院提出上訴書狀，其未敘述上訴之理由者並
得於提起上訴後十日內向本院補提理由書（均須按他造當事人之人數附繕本）。
                                            書記官  柳  秋  月
中      華      民      國    九十一    年      十一    月      十五    日
附錄：本案論罪科刑法條全文
刑法第二百十條
偽造、變造私文書，足以生損害於公眾或他人者，處五年以下有期徒刑。
刑法第二百十六條
行使第二百十條至第二百十五條之文書者，依偽造、變造文書或登載不實事項或使登
載不實事項之規定處斷。
附表一：
┌──┬─────────────────────┬─────┬────┐
│編號│ 證         物           名            稱 │張（頁）數│備    考│
├──┼─────────────────────┼─────┼────┤
│一  │偽造厚利銀行空白對帳單                    │一張      │被告所有│
│    │（上面僅有印刷厚利銀行中、英文名稱）      │          │供犯罪預│
│    │                                          │          │備之物  │
├──┼─────────────────────┼─────┼────┤
│二  │客戶實際餘額明細表                        │三張      │        │
├──┼─────────────────────┼─────┼────┤
│三  │客戶提供之入金金額表                      │二張      │        │
├──┼─────────────────────┼─────┼────┤
│四  │厚利銀行客戶空白合約書                    │一本      │        │
├──┼─────────────────────┼─────┼────┤
│五  │黃飛山與厚利銀行、泛銘財務顧問股份有限公司│一本      │        │
│    │簽訂之客戶合約                            │          │        │
├──┼─────────────────────┼─────┼────┤
│六  │偽造客戶對帳單之餘額明細表                │一張      │        │
│    │（己○○以其本人名義所製作）              │          │        │
├──┼─────────────────────┼─────┼────┤
│七  │客戶簽署厚利銀行交易規則（風險聲明書）    │一張      │        │
├──┼─────────────────────┼─────┼────┤
│八  │泛銘財務顧問股份有限公司客戶資料（印鑑卡）│三十四張  │        │
├──┼─────────────────────┼─────┼────┤
│九  │泛銘財務顧問股份有限公司客戶資料（印鑑卡）│一張      │        │
│    │空白卡                                    │          │        │
├──┼─────────────────────┼─────┼────┤
│十  │客戶李阿儉聲明書                          │一張      │        │
├──┼─────────────────────┼─────┼────┤
│十一│被告匯款給陳阿蕊存根聯                    │二張      │        │
├──┼─────────────────────┼─────┼────┤
│十二│厚利銀行空白提款單                        │三份      │        │
├──┼─────────────────────┼─────┼────┤
│十三│客戶陳欽眷、黃飛山之厚利銀行提款單        │二張      │        │
├──┼─────────────────────┼─────┼────┤
│十四│泛銘財務顧問股份有限公司回佣金及手續費紀錄│二張      │        │
├──┼─────────────────────┼─────┼────┤
│十五│被告匯出匯款證明書                        │七張      │        │
├──┼─────────────────────┼─────┼────┤
│十六│被告匯出匯款回單及費用計算單              │六張      │        │
├──┼─────────────────────┼─────┼────┤
│十七│被告與辛○○○合夥設立外匯保證金交易之彰化│一張      │        │
│    │聯絡合約書                                │          │        │
├──┼─────────────────────┼─────┼────┤
│十八│厚利銀行在台灣據點通訊地址                │一張      │        │
├──┼─────────────────────┼─────┼────┤
│十九│厚利銀行發給客戶存款收據(一)                │三張      │        │
├──┼─────────────────────┼─────┼────┤
│二十│厚利銀行發給客戶存款收據(二)                │六張      │        │
├──┼─────────────────────┼─────┼────┤
│廿一│泛銘財務顧問股份有限公司簡介              │一份      │        │
├──┼─────────────────────┼─────┼────┤
│廿二│厚利集團簡介                              │一本      │        │
├──┼─────────────────────┼─────┼────┤
│廿三│厚利銀行客戶對帳單                        │三十四份  │        │
└──┴─────────────────────┴─────┴────┘
附表二：
┌──┬─────────────────┬──────┬───────┐
│編號│ 證        物         名        稱│張 （頁） 數│備考          │
├──┼─────────────────┼──────┼───────┤
│一  │厚利銀行與客戶合約書(一)            │二份        │              │
├──┼─────────────────┼──────┼───────┤
│二  │厚利銀行與客戶合約書(二)（內有「陳凱│二份        │被告所有供被告│
│    │明」印文及署名、「邱睦秦」方形印文│            │犯罪之物      │
│    │及署名各一枚）                    │            │              │
├──┼─────────────────┼──────┼───────┤
│三  │厚利銀行與客戶合約書(三)            │一份        │              │
├──┼─────────────────┼──────┼───────┤
│四  │厚利銀行與客戶合約書(四)            │四份        │              │
├──┼─────────────────┼──────┼───────┤
│五  │厚利銀行與客戶合約書(五)（內有林張敏│一份        │被告所有供犯罪│
│    │鈴之方形印文及署名各一枚、與邱睦秦│            │所用之物      │
│    │之圓形印文及署名各一枚）          │            │              │
├──┼─────────────────┼──────┼───────┤
│六  │說明書                            │十八張      │              │
├──┼─────────────────┼──────┼───────┤
│七  │聲明書                            │三份        │              │
├──┼─────────────────┼──────┼───────┤
│八  │經紀人空白聲明書(一)                │十八張      │              │
├──┼─────────────────┼──────┼───────┤
│九  │經紀人空白聲明書(二)                │二十一張    │              │
├──┼─────────────────┼──────┼───────┤
│十  │偽造之厚利銀行對帳單（上有「ＨＡＬ│十三張      │被告所有供犯罪│
│    │Ｌ ＲＩＣＨ ＢＡＮＫ ＩＮＣ」印文 │            │所用之物      │
│    │、「黎心娟」印文及署名各十三枚）  │            │              │
├──┼─────────────────┼──────┼───────┤
│十一│偽刻「ＨＡＬＬ ＲＩＣＨ ＢＡＮＫ  │二枚        │應依刑法第二百│
│    │ ＩＮＣ」（厚利銀行）木質圓形英文 │            │十九條沒收    │
│    │印章 及盤房(負責人)「黎心娟」方形 │            │              │
│    │印章                              │            │              │
├──┼─────────────────┼──────┼───────┤
│十二│客戶提款單                        │四十九份    │              │
├──┼─────────────────┼──────┼───────┤
│十三│厚利銀行客戶對帳單(一)              │九張        │              │
├──┼─────────────────┼──────┼───────┤
│十四│厚利銀行客戶對帳單(二)              │三張        │              │
├──┼─────────────────┼──────┼───────┤
│十五│厚利銀行客戶對帳單(三)              │十六張      │              │
├──┼─────────────────┼──────┼───────┤
│十六│被告於富邦銀行桃園分行帳戶存摺影本│十頁        │              │
├──┼─────────────────┼──────┼───────┤
│十七│陳凱明之客戶資料卡（其上有陳凱明之│二份        │為被告所有供被│
│    │印文及署押各一枚）、及邱睦秦及林張│            │告犯罪之用    │
│    │敏鈴之客戶資料卡（其上有邱睦秦之圓│            │              │
│    │形印文及林張敏鈴之方形印文與二人之│            │              │
│    │署押各一枚）                      │            │              │
├──┼─────────────────┼──────┼───────┤
│十七│客戶資料卡                        │四份        │              │
│之一│                                  │            │              │
├──┼─────────────────┼──────┼───────┤
│十八│支付辛○○○等三人酬勞報表        │一冊        │              │
├──┼─────────────────┼──────┼───────┤
│十九│泛銘財物顧問股份有限公司交易對帳單│一冊        │              │
├──┼─────────────────┼──────┼───────┤
│二十│泛銘財物管理詢員工名片            │三張        │              │
├──┼─────────────────┼──────┼───────┤
│廿一│被告偽刻「林張敏鈴」方型印章      │一枚        │應依刑法第二百│
│    │                                  │            │十九條沒收    │
├──┼─────────────────┼──────┼───────┤
│廿二│被告偽刻「邱睦秦」方型印章        │一枚        │應依刑法第二百│
│    │                                  │            │十九條沒收    │
├──┼─────────────────┼──────┼───────┤
│廿三│被告之手續費及回佣金收支明細表    │一張        │              │
└──┴─────────────────┴──────┴───────┘
附表三：
┌──┬──────────────────────┬──────┬──┐
│編號│ 證             物            名         稱 │張 （頁） 數│備考│
├──┼──────────────────────┼──────┼──┤
│一  │厚利銀行與客戶合約書                        │四份        │    │
├──┼──────────────────────┼──────┼──┤
│二  │厚利銀行提款單                              │三張        │    │
├──┼──────────────────────┼──────┼──┤
│三  │厚利銀行客戶對帳單                          │三張        │    │
├──┼──────────────────────┼──────┼──┤
│四  │厚利銀行客戶個人對帳單                      │十八張      │    │
├──┼──────────────────────┼──────┼──┤
│五  │客戶入金餘額資料                            │一張        │    │
├──┼──────────────────────┼──────┼──┤
│六  │客戶入金出金資料                            │四張        │    │
├──┼──────────────────────┼──────┼──┤
│七  │被告佣金表                                  │二張        │    │
├──┼──────────────────────┼──────┼──┤
│八  │客戶資料                                    │四張        │    │
├──┼──────────────────────┼──────┼──┤
│九  │客戶匯款證明書                              │十七份      │    │
├──┼──────────────────────┼──────┼──┤
│十  │丙○○、戊○○匯款單                        │二張        │    │
├──┼──────────────────────┼──────┼──┤
│十一│王明裕匯款單                                │一張        │    │
├──┼──────────────────────┼──────┼──┤
│十二│客戶匯款證明書（林張敏鈴）                  │四份        │    │
├──┼──────────────────────┼──────┼──┤
│十三│偽造之厚利銀行客戶個人對帳單（上有「ＨＡＬＬ│一百八十四張│    │
│    │ ＲＩＣＨ ＢＡＮＫ ＩＮＣ」印文、「黎心娟」 │            │    │
│    │  印文及署名各一百八十四枚）                │            │    │
└──┴──────────────────────┴──────┴──┘
附表四：被害人及受害金額
┌──┬────┬──────┬──────┬──────┬──────┐
│編號│被 害 人│匯 入 金 額 │提 領 金 額 │帳 戶 餘 額 │詐 害 金 額 │
│    │        │（美    金）│（美    金）│（美    金）│（美    金）│
├──┼────┼──────┼──────┼──────┼──────┤
│一  │王明裕  │54,000.     │            │1.94        │53,998.06   │
├──┼────┼──────┼──────┼──────┼──────┤
│二  │黃順意  │54,500.     │5,000.      │1,324.28    │48,175.72   │
├──┼────┼──────┼──────┼──────┼──────┤
│三  │謝寶西  │20,000.     │20,000      │            │0.          │
├──┼────┼──────┼──────┼──────┼──────┤
│四  │陳城坑  │10,000.     │            │239.04      │9,760.96    │
├──┼────┼──────┼──────┼──────┼──────┤
│五  │吳靜郁  │39,000.     │6,000.      │806.6       │32,193.4    │
├──┼────┼──────┼──────┼──────┼──────┤
│六  │黃羽雯  │16,000.     │5,000.      │18.44       │10,981.56   │
├──┼────┼──────┼──────┼──────┼──────┤
│七  │陳蔡秀枝│10,000.     │            │28.04       │9,971.96    │
├──┼────┼──────┼──────┼──────┼──────┤
│八  │黃飛山  │26,500.     │13,000.     │7.20        │13,492.8    │
├──┼────┼──────┼──────┼──────┼──────┤
│九  │陳欽眷  │44,000.     │11,000.     │695.15      │32,304.85   │
├──┼────┼──────┼──────┼──────┼──────┤
│十  │戊○○  │38,100.     │            │335.54      │37,764.46   │
├──┼────┼──────┼──────┼──────┼──────┤
│十一│施謝淑貞│30,000.     │5,000.      │10.52       │24,989.48   │
├──┼────┼──────┼──────┼──────┼──────┤
│十二│洪素貞  │30,000.     │5,000.      │10.52       │24,989.48   │
├──┼────┼──────┼──────┼──────┼──────┤
│十三│何玉雪  │30,000.     │            │752.82      │2,9247.18   │
├──┼────┼──────┼──────┼──────┼──────┤
│十四│黃榮發  │30,000.     │15,392.     │            │14,608.     │
├──┼────┼──────┼──────┼──────┼──────┤
│十五│陳麗瑛  │42,200.     │31,551.     │            │10,649.     │
├──┼────┼──────┼──────┼──────┼──────┤
│十六│阮王汝汾│30,000.     │16,749.     │            │13,251.     │
├──┼────┼──────┼──────┼──────┼──────┤
│十七│施昔凱  │46,000.     │            │581.73      │45,418.27   │
├──┼────┼──────┼──────┼──────┼──────┤
│十八│陳榮墉  │30,000.     │34,022.     │            │-4,022      │
├──┼────┼──────┼──────┼──────┼──────┤
│十九│黃永川  │46,000.     │24,104.     │            │21,896.     │
├──┼────┼──────┼──────┼──────┼──────┤
│二○│辛○○○│24,000.     │            │4.47        │23,995.53   │
├──┼────┼──────┼──────┼──────┼──────┤
│二一│王陳宛新│17,320.     │5,000.      │939.79      │11,380.21   │
├──┼────┼──────┼──────┼──────┼──────┤
│二二│林張敏鈴│92,000.     │70,000.     │580.        │21,420.     │
├──┼────┼──────┼──────┼──────┼──────┤
│二三│林慧娟  │50,000.     │20,000.│628.        │29,372.     │
├──┼────┼──────┼──────┼──────┼──────┤
│二四│林文堉  │13,900.     │10,000.     │699.        │3,201.      │
├──┼────┼──────┼──────┼──────┼──────┤
│二五│張淑玲  │20,000.     │5,000.      │            │15,000.     │
├──┼────┼──────┼──────┼──────┼──────┤
│二六│丁○○  │20,000.     │            │292.84      │19,707.16   │
├──┼────┼──────┼──────┼──────┼──────┤
│二七│許雪梨  │12,000.     │            │888.6       │11,111.4    │
├──┼────┼──────┼──────┼──────┼──────┤
│二八│許雪英  │30,000.     │            │350.24      │29,649.76   │
├──┼────┼──────┼──────┼──────┼──────┤
│二九│許景富  │15,000.     │            │            │14,667.46   │
├──┼────┼──────┼──────┼──────┼──────┤
│三○│蔡維文  │30,000.     │            │264.        │29,997.36   │
├──┼────┼──────┼──────┼──────┼──────┤
│三一│蔡黃淑悅│30,000.     │17,000.     │513.8       │12,486.2    │
├──┼────┼──────┼──────┼──────┼──────┤
│三二│丙○○  │20,000.     │            │2,531.13    │17,468.87   │
├──┼────┼──────┼──────┼──────┼──────┤
│三三│乙○○  │20,000.     │5,000.      │2.25        │14,997.75   │
├──┼────┼──────┼──────┼──────┼──────┤
│三四│黃梅森  │10,000.     │2,000.      │            │8,000.      │
├──┼────┼──────┼──────┼──────┼──────┤
│三五│洪文斌  │19,000.     │7,000.      │            │12,000.     │
├──┴────┼──────┼──────┼──────┼──────┤
│ 總        額 │1,049,520.  │332,818.    │12,577.04   │704,124.96  │
└───────┴──────┴──────┴──────┴──────┘
